臺灣苗栗地方法院民事裁定
                                  111年度司家陸許字第2號
聲  請  人  鄭娟    

代  理  人  鄭琬臻  
相  對  人  卓益金  


上列聲請人聲請大陸地區離婚判決認可事件，本院裁定如下：
    主  文
認可大陸地區福建省閩侯縣人民法院（2013）侯民初字第2101號
民事判決書（准予原告鄭娟與被告卓益金離婚。本案訴訟費245
元，由原告卓益金負擔。）
聲請程序費用新臺幣壹仟元由聲請人負擔。
    理  由
一、本件聲請意旨略以：聲請人與相對人原係夫妻，因感情破裂
    ，業經大陸地區福建省閩侯縣人民法院以西元2013年侯民初
    字第2101號判決離婚確定。該判決業經中華人民共和國福建
    省福州市公證處公證書證明，並經財團法人海峽交流基金會
    驗證屬實，爰依臺灣地區與大陸地區人民關係條例第74條第
    1項規定，請求裁定認可前開大陸地區民事判決書等語。
二、按結婚之方式及其他要件，依行為地之規定；判決離婚之事
    由，依臺灣地區之法律；夫妻之一方為臺灣地區人民，一方
    為大陸地區人民者，其結婚或離婚之效力，依臺灣地區之法
    律；臺灣地區與大陸地區人民關係條例第52條、第53條分別
    定有明文。本件聲請人為臺灣地區人民，相對人為大陸地區
    人民，雖聲請人之戶籍謄本上並未登記相對人為其配偶，惟
    兩造係於大陸地區福建省福州市民政局登記結婚，故關於兩
    造結婚之方式及其他要件，應依結婚地即大陸地區之法律認
    定，又依大陸地區適用之中華人民共和國婚姻法第8條規定
    ：要求結婚的男女雙方必須親自到婚姻登記機關進行結婚登
    記；符合本法規定的，予以登記，發給結婚證；取得結婚證
    ，即確立夫妻關係。本件兩造於101年2月6日在福建省福州
    市辦理結婚登記等情，業據聲請人提出上開民事判決書為證
    。是以，兩造結婚之方式及其他要件，合於結婚地即大陸地
    區適用之中華人民共和國婚姻法第8條之規定，縱在臺灣地
    區並未為結婚之戶籍登記，惟依結婚行為地法即上開中華人
    民共和國婚姻法規定，堪予認定兩造之結婚行為已合法生效
    。
三、次按在大陸地區作成之民事確定裁判、民事仲裁判斷，不違
    背臺灣地區公共秩序或善良風俗者，得聲請法院裁定認可，
    臺灣地區與大陸地區人民關係條例第74條第1項定有明文。
    查聲請人主張之事實，業據其提出大陸地區福建省閩侯縣人
    民法院（2013）侯民初字第2101號民事判決書、離婚證明書
    、中華人民共和國福建省福州市公證處公證書、財團法人海
    峽交流基金會證明書等件在卷為證，並經本院依職權查詢相
    對人之個人戶籍資料核閱無誤，而上開判決內容經核並無違
    背臺灣地區公共秩序或善良風俗之情形。揆諸首開法條規定
    ，聲請人之聲請尚無不合，應予准許。
四、依家事事件法第97條、非訟事件法第21條第1項前段，裁定
    如主文。
五、如對本裁定抗告須於裁定送達後10日內向本院提出抗告狀，
    並應繳納抗告費新臺幣壹仟元整。
中　　華　　民　　國　　111 　年　　4 　　月　　8 　　日
                  家事法庭    司法事務官  潘奕臻